臺灣新北地方法院行政訴訟判決
111年度交再字第1號
再審原告    柳約有
再審被告    新北市政府交通事件裁決處
                    
代表人      李忠台（處長）
                    

上列當事人間交通裁決事件，再審原告對於本院民國111年2月18
日所為110年度交更一字第20號行政訴訟判決，提起再審之訴，
本院判決如下：
    主  文
一、再審之訴駁回。
二、再審訴訟費用新臺幣300元由再審原告負擔。
    事實及理由
一、按「再審之訴應於三十日之不變期間內提起。前項期間自判
    決確定時起算，判決於送達前確定者，自送達時起算；其再
    審之理由發生或知悉在後者，均自知悉時起算。依第二百七
    十三條第二項提起再審之訴者，第一項期間自解釋公布當日
    起算。」，行政訴訟法第276條第1項、第2項分別定有明文
    。查再審原告不服再審被告於民國（下同）110年5月25日新
    北裁催字第48-A02M0R000號裁決，提起行政訴訟，經本院於
    111年2月18以110年度交更一字第20號行政訴訟判決（下稱
    原確定判決）予以駁回其訴，並於111年2月24日合法送達再
    審原告，因再審原告未提起上訴而於111年3月18日判決確定
    ，此業經本院調取該案卷宗核閱無訛，而再審原告於111年3
    月25日即向本院提出「行政訴訟再審之訴」狀，此有上開訴
    狀之本院收狀日期戳（見本院卷第13頁）在卷足憑，故本件
    再審原告以原確定判決有行政訴訟法第273條第1項第1款（
    適用法規顯有錯誤）之情形，而對原確定判決提起再審之訴
    ，自屬符合提起再審之訴不變期間之規定。
二、事實概要：
　　緣再審原告駕駛其所有之車牌號碼0000-00號自用小客車（
    下稱系爭汽車），於110年2月20日21時51分許，因在臺北市
    ○○區○○街000號對面所劃設之紅線路段停車，而有「在禁止
    臨時停車處所停車」之違規行為，經新北市政府警察局文山
    二分局執勤員警目睹，遂於110年2月25日填製北市警交大字
    第A02M0R000號舉發違反道路交通管理事件通知單逕行舉發
    ，記載應到案日期為110年4月12日前，並於110年2月25日入
    案移送被告處理。原告嗣於110年4月12日提出申訴不服舉發
    ，經被告函請舉發機關查明原告申訴情節及違規當時情形後
    ，仍認違規事實明確，乃依道路交通管理處罰條例第56條第
    1項第1款規定，以110年5月25日新北裁催字第48-A02M0R000
    號違反道路交通管理事件裁決書（下稱原處分）裁處原告罰
    鍰新臺幣（下同）900元，原告不服原處分，提起行政撤銷
    交通裁決訴訟，嗣經本院於111年2月18日以110年度交更一
    字第20號行政訴訟判決予以駁回其訴，並於111年3月18日判
    決確定，嗣再審原告以原確定判決有行政訴訟法第273條第1
    項第1款之再審事由而提起本件再審之訴。
三、再審原告之主張及聲明：
（一）主張內容：
　　　110年2月20日下午9時51分，再審原告從臺北市○○區○○街0
      00號對面穿越道路，跑到臺北市○○區○○街000號拿了滷排
      骨便當就立即再跑回對面臨時停車於畫有紅線之處所，前
      後最多也就是只有1、2分鐘的時間，但是原確定判決卻誤
      認適用道路交通管理處罰條例第56條第1項第1款，依據在
      禁止臨時停車處所停車為本件正確之法規，明顯與道路交
      通管理處罰條例第3條第10「項」（應係「款」之誤繕）
      明文之「臨時停車：指車輛因上、下人、客，裝卸物品，
      其停止時間未滿三分鐘，保持立即行駛之狀態。」相違。
      因再審原告當時是違反道路交通管理處罰條例第55條第1
      項第3款明文「在設有禁止臨時停車標誌、標線處所臨時
      停車。」之規定；況且，舉發單位並無證據證明再審原告
      當時自幾年、月、日、時、分開始停車直到停滿3分鐘之
      錄影違規之全程證據，證明原確定判決已明顯違反行政訴
      訟法第273條第1項第1款明文「適用法規顯有錯誤」之規
      定，為此再審原告依法提起再審之訴，請判決如再審之聲
      明。　　　　
（二）聲明：
   1、原確定判決廢棄。
   2、原處分撤銷。
四、本院之判斷：
（一）按「有下列各款情形之一者，得以再審之訴對於確定終局
      判決聲明不服。但當事人已依上訴主張其事由或知其事由
      而不為主張者，不在此限：一、適用法規顯有錯誤。」、
      「再審之訴顯無再審理由者，得不經言詞辯論，以判決駁
      回之。」，行政訴訟法第273條第1項第1款、第278條第2
      項分別定有明文；次按「按行政訴訟法第273條第1項第1
      款所稱適用法規顯有錯誤者，係指確定判決所適用之法規
      顯然不合於法律規定，或與司法院現尚有效之解釋，或本
      院尚有效之判例顯然違反者而言。」（參照最高行政法院
      97年度判字第360號判例〈其效力與未經選編為判例之最高
      行政法院裁判相同〉）。
（二）經查：
　 1、原確定判決業已認定：「本案係臺北市政府警察局文山第
      二分局轄區景美派出所員警於110年2月20日21時51分許，
      巡經臺北市○○區○○街000號對面發現本件系爭汽車在劃有
      紅線路段停車，車上未見車主或駕駛人，爰依法逕行舉發
      等情，此除據臺北市政府警察局文山第二分局110年4月27
      日北市警文二分交字第1103014535號函述綦詳在案（見本
      院〈110年度交更一字第20號〉卷第73頁），復觀諸本院〈11
      0年度交更一字第20號〉卷第85頁至第86頁所附之採證照片
      2幀所示，可知於照片顯示時間0000-00-00 00：51時，見
      本件系爭汽車之全部車身確實停放在右側路邊劃設有紅線
      之禁止停車處所之事，此情即核與上揭臺北市政府警察局
      文山第二分局110年4月27日北市警文二分交字第11030145
      35號函文所述相符，據此，被告認原告駕駛系爭汽車，於
      110年2月20日21時51分許，在臺北市○○區○○街000號對面
      所劃設有紅線路段停車，有『在禁止臨時停車處所停車』之
      違規行為，即屬無誤。」（見原確定判決第5頁、第6頁）
      。
 　2、又原確定判決就再審原告所主張僅係下車拿便當後，就立
      即把車開走，只是臨時停車，無在紅線停車一節，亦敘明
      ：「惟此，按現行道路交通管理處罰條例第3條「第9款」
      （應係「第10款」之誤繕）所規定『臨時停車』之定義，乃
      謂『車輛因上、下人、客，裝卸物品，其停止時間未滿三
      分鐘，保持立即行駛之狀態』，因此，依上開道路交通管
      理處罰條例所稱『臨時停車』，乃指必須同時兼具『車輛因
      上、下人、客，裝卸物品』、『其停止時間未滿三分鐘』及『
      保持立即行駛之狀態』等三要件，方為該當。而查，本件
      系爭汽車之駕駛人即原告在違規當時已將系爭汽車停放在
      劃有紅線之禁止停車處所，此已詳如前述，而再依臺北市
      政府警察局文山第二分局110年12月16日北市警文二分交
      字第1103030942號函文說明三所記載：『………景美派出所執
      勤員警於110年2月20日21時51分許，巡經本市○○區○○街00
      0號對面發現該車在劃有紅線路段停車，車上未見車主或
      駕駛人………』（見本院〈110年度交更一字第20號〉卷第79頁
      ），可知舉發當時執勤員警於取締本件違規紅線停車之案
      件時，並未見有駕駛人或車主在該車附近，另細觀本院〈1
      10年度交更一字第20號〉卷第85頁至第86頁所附之採證照
      片中，亦確實在該車之四週未見有該車駕駛人外，且該車
      駕駛座內亦無人駕駛或車頭大燈或臨時停車之雙黃警示燈
      有亮起等之狀態，參以原告於起訴狀內亦自承：『原告只
      是臨時停車就跑到停車對面拿了滷排骨便當就離開』等語
      ，足見原告駕駛系爭汽車停放在紅線禁止臨時停車之路段
      後，即下車離開，前往其停放車輛之對面購買食物，如此
      ，即難認為本件系爭汽車之停放符合『保持立即行駛之狀
      態』之要件。為此，原告以其僅是下車拿便當後，就立即
      把車開走乙節，只是臨時停車，主張其並未在紅線停車等
      語，即要屬無理，不可採，自難採為撤銷原處分之理由。
      」（見原確定判決第6頁、第7頁）。其亦已詳述再審原告
      駕駛系爭汽車停放在劃設紅線（禁止臨時停車）之路段後
      即下車離開而未「保持立即行駛之狀態」，故不符合道路
      交通管理處罰條例第3條第10款所規定之「臨時停車」之
      要件，乃依道路交通管理處罰條例第56項第1項第1款之規
      定（即「汽車駕駛人停車時，有下列情形之一者，處新臺
      幣六百元以上一千二百元以下罰鍰：一、在禁止臨時停車
      處所停車。」），核無再審原告所指「適用法規顯有錯誤
      」之情形。
（三）從而，再審原告雖表明其再審事由之法條規定（行政訴訟
      法第273條第1項第1款），但卻未能指出原確定判決所適
      用之法規顯然不合於法律規定，或與司法院現尚有效之解
      釋，或最高行政法院尚有效之判例顯然違反之情事，是其
      因對道路交通管理處罰條例第3條第10款關於「臨時停車
      」之定義有所誤解，乃主張其所駕駛之系爭汽車「停止時
      間未滿3分鐘」即應屬「臨時停車」，而無視另有「保持
      立即行駛之狀態」之要件，遂提起本件再審之訴，實顯無
      再審理由，爰不經言詞辯論，逕以判決駁回之。
五、本件再審訴訟費用300元，應由敗訴之再審原告負擔，爰確
    定第一審訴訟費用額如主文第2項所示。
六、據上論結，爰依行政訴訟法第237條之9第3項、第278條第2 
    項、第98條第1項前段，判決如主文。
中    華    民    國    111   年    5    月     31    日
                  行政訴訟庭  法  官  陳鴻清
上為正本係照原本作成。
如不服本判決，應於判決送達後20日內，向本院提出上訴狀，上
訴狀並應記載上訴理由，表明關於原判決所違背之法令及其具體
內容或依訴訟資料可認為原判決有違背法令之具體事實，並依法
繳納上訴費用新臺幣750元。其未表明上訴理由者，應於提出上
訴後20日內向本院補提理由書（上訴狀及上訴理由書均須按他造
人數附繕本），如逾期未提出上訴理由書者，本院毋庸再命補正
，由本院逕以裁定駁回上訴。
                              書記官  李玉秀
中    華    民    國    111   年    5    月     31    日